# 求助陈版主，按揭购买固定资产的账务处理

提问人：yjhly2011 时间：2020-04-09 23:45:08
陈版您好，案例请见附件及截图，请问案例的会计处理是否正确（固定资产购买时即达到可使用状态，不考虑税的因素），在列报时未确认融资费用与长期应付款金额是否可以相互抵销？
有点类似于融资租赁的会计处理。由于有银行贷款合同，规定了贷款利率，所以直接按贷款利率作为实际利率计算出各期的利息费用。又由于合同注明的贷款金额为 200 万，故长期借款的会计科目金额为 200 万，各期合计付款额的合计数与 200 万的差额计入长期应付款还是长期借款，这点我不确定，谢谢
2.png
(208.63 KB, 下载次数: 6)
2020-4-9 23:44 上传
1.png
(176.4 KB, 下载次数: 6)
2020-4-9 23:44 上传
按揭购买固定资产的账务处理.rar
2020-4-9 23:45 上传
28.63 KB, 下载次数: 30

回答人：chenyiwei
会计处理基本可以这样理解。相关负债应列报为长期应付款。列报金额为长期应付款减去未确认融资费用的差额。
请注意未确认融资费用不是资产而是负债的减项。